臺灣南投地方法院刑事判決
111年度審交訴字第13號
公  訴  人  臺灣南投地方檢察署檢察官 
被      告  彭文和


上列被告因過失致死案件，經檢察官提起公訴（111年度調院偵
字第40號），因被告於準備程序時就被訴事實為有罪之陳述，經
告以簡式審判之旨，並聽取當事人意見後，本院合議庭裁定由受
命法官獨任進行簡式審判程序，判決如下：
    主    文
彭文和犯過失致人於死罪，處有期徒刑肆月，如易科罰金，以新
臺幣壹仟元折算壹日。
    犯罪事實
一、彭文和本應注意汽車停車時，在顯有妨害他車通行之處所，
    不得停車，竟疏未注意及此，於民國110年9月28日14時許，
    將其所駕駛之車牌號碼0000-00號自用小貨車停放在南投縣
    國姓鄉省道台14線北向44.7公里處之外側道路旁，其車輛碾
    壓路面邊線停放，部分車身侵入車道空間，影響車輛行進動
    線，適有徐鳳蘭騎乘車牌號碼000-0000號普通重型機車，沿
    省道台14線直行往草屯方向（起訴書誤載為由南往北，應予
    更正）行駛至該處，見狀不及閃避，撞擊上開車輛後人車倒
    地，受有頸、胸部鈍性傷併雙側肋骨骨折，致創傷性休克，
    經送醫急救，於110年9月28日15時57分宣告不治而死亡。本
    案交通事故發生後，彭文和於有偵查犯罪職權之機關或公務
    員發覺前，主動向前往現場處理之南投縣政府警察局埔里分
    局北山派出所警員承認其為肇事人，自首而接受裁判。
二、案經徐鳳蘭之女兒陳家蓁訴由南投縣政府警察局埔里分局報
    告暨臺灣南投地方檢察署檢察官相驗後簽分偵查起訴。
    理    由
一、本件被告彭文和所犯係死刑、無期徒刑或最輕本刑為3年以
    上有期徒刑或高等法院管轄第一審案件以外之罪，其於準備
    程序期日就被訴事實為有罪之陳述，經本院告知簡式審判程
    序之旨，並聽取公訴人及被告之意見後，經合議庭依刑事訴
    訟法第273條之1第1項規定，裁定由受命法官獨任進行簡式
    審判程序，是依刑事訴訟法第273條之2規定，本件之證據調
    查，不受同法第159條第1項、第161條之2、第161條之3、第
    163條之1及第164條至第170條規定之限制，合先敘明。
二、認定犯罪事實所憑之證據及理由：
　㈠上開犯罪事實，業據被告於警詢、偵訊、本院準備程序及審
    理時均坦承不諱，並經證人即告訴人陳家蓁於警詢、偵訊時
    證述在卷，復有A2類道路交通事故調查紀錄表、道路交通事
    故現場圖、臺中榮民總醫院埔里分院診斷證明書、道路交通
    事故調查報告表㈠㈡、南投縣政府警察局埔里分局北山派出所
    道路交通事故肇事人自首情形紀錄表、道路交通事故照片、
    勘（相）驗筆錄、臺灣南投地方檢察署相驗屍體證明書、檢
    驗報告書、相驗照片、交通部公路總局臺中區監理所南投縣
    區車輛行車事故鑑定會鑑定意見書等件附卷可稽（見相驗卷
    第19-21、28-29、33-40、43、46-62頁，偵卷第6-7頁），
    足認被告前揭任意性自白確與事實相符，堪予採信。
　㈡按於顯有妨礙其他人、車通行處所，不得停車，道路交通安
    全規則第112條第1項第9款定有明文。查案發當時天候晴、
    日間自然光線、視距良好、柏油路面、路面乾燥無缺陷、無
    障礙物等情，客觀上並無不能注意之情事，有道路交通事故
    調查報告表㈠在卷可稽（見相驗卷第28頁），被告停放車輛
    時，當應遵守上開規定，詎其竟將車輛輾壓路面邊線而停放
    於台14線北向44.7公里處西側向外側，使部分車身侵入車道
    空間，其違規停車顯有影響其他人車通行動線之情，致被害
    人徐鳳蘭騎乘普通重型機車直行而至時，由後追撞被告所停
    放之車輛，堪認被告就本件交通事故之發生確有違反上開道
    路交通安全規則之過失。又本件經送交通部公路總局臺中區
    監理所南投縣區車輛行車事故鑑定會，結果亦認：「被害人
    駕駛普通重型機車，行進間未充分注意車前狀況及妥採安全
    措施，由後追撞輾壓路面邊線停放（部分車身侵入車道空間
    ）之彭車，為肇事主因；被告駕駛自用小貨車，輾壓路面邊
    線停放（部分車身侵入車道空間），影響車輛行進動線，為
    肇事次因。」等情，有交通部公路總局臺中區監理所南投縣
    區車輛行車事故鑑定會鑑定意見書附卷為憑（見偵卷第6-7
    頁），益徵被告就本件通事故之發生確有過失無訛。且被害
    人確因本件交通事故而受有上開犯罪事實欄所載之傷害，經
    送醫急救仍不治死亡，亦有臺灣南投地方檢察署相驗屍體證
    明書、檢驗報告書在卷可參，是被告前開過失行為，與被害
    人之死亡結果間，顯有相當因果關係，故被告前開過失致死
    之犯行，實堪認定。
　㈢綜上所述，本案事證已臻明確，被告上開犯行洵堪認定，應
    依法論科。
三、論罪科刑：
  ㈠核被告所為，係犯刑法第276條之過失致人於死罪。
  ㈡又被告於本件交通事故發生後，在未有偵查犯罪職權之機關
    或公務員發覺其犯罪前，向前往現場處理之警員承認其為肇
    事人而自首，並接受裁判等情，有南投縣政府警察局埔里分
    局北山派出所道路交通事故肇事人自首情形紀錄表在卷足佐
    （見相驗卷第33頁），核與自首要件相符，爰依刑法第62條
    前段規定減輕其刑。
　㈢爰以行為人之責任為基礎，審酌被告未依規定停放車輛，使
    其部分車身侵入車道空間而影響其他人車通行，而被害人亦
    疏未注意，未充分注意車前狀況及妥採安全措施，肇致本件
    交通事故，造成被害人傷重不治而身亡，使被害人之家屬頓
    失至親，精神上承受喪失親人之痛苦甚鉅，所為實有不該。
    復衡酌被告犯後坦承犯行，然因與被害人家屬就賠償金額無
    法達成共識，而迄今未能與被害人家屬達成調解，暨考量被
    告及被害人分為本件交通事故肇事次因、主因之過失程度、
    被告高職畢業之智識程度、於本院審理時自陳已婚、現與伊
    兒子同住、現在月薪大約新臺幣3、4萬元等一切情狀，量處
    如主文所示之刑，並諭知易科罰金之折算標準。
據上論斷，依刑事訴訟法第273條之1第1項、第299條第1項前段
，判決如主文。
本案經檢察官黃慧倫提起公訴，檢察官吳宣憲到庭執行職務。　
中　　華　　民　　國　　111 　年　　5 　　月　　17　　日
                  刑事第四庭  法  官    林昱志
以上正本與原本無異。
如不服本判決應於收受送達後20日內向本院提出上訴書狀，並應
敘述具體理由；其未敘述上訴理由者，應於上訴期間屆滿後20日
內向本院補提理由書（均須按他造當事人之人數附繕本）「切勿
逕送上級法院」。
告訴人或被害人如對於本判決不服者，應具備理由請求檢察官上
訴，其上訴期間之計算係以檢察官收受判決正本之日期為準。
                              書記官    陳淑怡
中　　華　　民　　國　　111 　年　　5 　　月　　17　　日

附錄本案論罪科刑法條:
中華民國刑法第276條
因過失致人於死者，處5年以下有期徒刑、拘役或50萬元以下罰
金。